# 是否是同一控制下的企业合并

提问人：夜袭寡妇村 时间：2015-10-16 13:11:23
自然人A直接控股公司B，通过代持方式控制公司C，自然人A和公司C之间除了代持协议之外，形式上已无任何关系，现在公司B要收购公司C的股权上新三板，算同一控制下的企业合并还是非同一控制下的企业合并？

回答人：chenyiwei
问题是：如何证明历史上A对C的股权代持是合法的、由此形成的控制是稳定和有效的？这需要各中介机构共同作出判断。虽然理论上存在仅仅通过代持等协议实现控制的可能性，但一般情况下监管机构对此类“非传统”的控制的认可问题都会从严把握。